# 请教陈老师：asso、长期投资的公允价值

提问人：liaowenjia 时间：2011-08-23 22:30:48
陈老师IAS 28 Investments in Associates中的para 23 23 An investment in an associate is accounted for using the equity method from the date on which it becomes an associate. On acquisition of the investment any difference between the cost of the investment and the investor's share of the net fair value of the associate's identifiable assets and liabilities is accounted for as follows: (a)
goodwill relating to an associate is included in the carrying amount of the investment. Amortisation of that goodwill is not permitted. (b) any excess of the investor's share of the net fair value of the associate's identifiable assets and liabilities over the cost of the investment is included as income in the determination of the investor's share of the associate's profit or loss in the period in which the investment is acquired.
陈老师，这里指的asso的the net fair value of the associate's identifiable assets and liabilities ， 如果这个asso是上市公司，该公允价值可否运用初始投资当天上市公司的股价，还是要对资产、负债的公允价值进行评估。该问题也延深到，如果被投公司是available-for-sale或是subi呢，该公允价值又该如何确定呢？谢谢陈老师。

回答人：chenyiwei
此处asso的the net fair value of the associate's identifiable assets and liabilitie是指可辨认资产¥负债的公允价值，不是指该asso的股价。 如果是可供出售金融资产的，则本身按公允价值计量，会计处理中不考虑各项可辨认净资产的公允价值，所以没有这个问题。
如果被投资企业是子公司的且按非同一控制下企业合并处理的，在合并报表层面应将各单项可辨认净资产的公允价值作为被购买方的各项资产、负债的初始确认金额。